【裁判字號】    97,交聲,105
【裁判日期】    970616
【裁判案由】    聲明異議
【裁判全文】
臺灣臺南地方法院交通事件裁定         97年度交聲字第105號
移送機關    交通部公路總局嘉義區監理所麻豆監理站
異議人即
受處分人    甲○○
上列受處分人因違反道路交通管理處罰條例案件，對於交通部公
路總局嘉義區監理所麻豆監理站民國97年1月24日所為之裁決處
分（處分案號：麻監裁罰字第裁75-TA0000000號），聲明異議，
本院裁定如下：
    主  文
異議駁回。
    理  由
一、原處分意旨略以：異議人即受處分人甲○○（下稱異議人）
    於民國（下同）96年12月22日15點43分許，駕駛車牌號碼
    8025-GL號自用一般小客車，行經最高速限為時速70公里之
    台九線439.6K南興段處，其行車速度為時速130公里，超速
    60公里而為台東縣警察局交通隊員警以科學儀器測得其有超
    速之違規行為，乃製單逕行舉發。嗣經交通部公路總局嘉義
    區監理所臺南監理站（下稱移送機關）查證結果，復認異議
    人之前述違規事實明確，乃依道路交通管理處罰條例第43條
    第1項第2款、第43條第4項等規定，裁處異議人吊扣車輛牌
    照3個月。
二、本件聲明異議意旨略以：異議人駕駛上揭車輛於上述時間因
    接獲家中父親危急電話，才會超速，該車輛是異議人家中生
    財工具，若被吊扣牌照，將形同失業；另測速儀器是否為久
    未送廠檢測，以致發生誤判，移送機關並未詳察據以裁罰，
    尚有未洽，為此聲明異議等語。
三、按汽車駕駛人，駕駛汽車有行車速度，超過規定之最高時速
    六十公里以上者，處新臺幣六千元以上二萬四千元以下罰鍰
    ，並當場禁止其駕駛；又按汽車駕駛人有第一項第一款、第
    二款或前項行為者，並吊扣該汽車牌照三個月；道路交通管
    理處罰條例第43條第1項第2款、第4項前段分別定有明文。
四、經查：
（一）移送機關指稱異議人於上揭時、地駕駛車牌號碼8025-GL
      號自用一般小客車行經最高速限為時速70公里之台九線
      439.6K南興段處，其行車速度為時速130公里，超速60公
      里而為台東縣警察局交通隊員警以科學儀器測得其有超速
      之違規行為一節，有台東縣政府警察局96年12月26日第TA
      0000000號舉發違反道路交通管理事件通知單1份在卷可稽
      ，並有照片1幀在卷可稽，且異議人對前開違規地點之最
      高速限為時速70公里亦不爭執，因此，異議人有於前開時
      、地，超速駕駛上開自小客車之違規事實，堪可認定。
（二）異議人雖辯稱其超速60公里以上，應是該測速器久未送廠
      檢測，以致發生誤判云云，然查：本件違規行為係遭台東
      縣警察局設置在台九線439.6K南興段處之廠牌：GATSOMET
      ER、規格：24.125GHz（K-Band）照相式雷達測速器所拍
      攝，該儀器經經濟部標準檢驗局檢定合格，有台東縣警察
      局97年4月30日東警交字第0970040796號檢附該雷達測速
      器經經濟部標準檢驗局檢定合格證書影本1紙附卷可參，
      且該檢定合格證書記載：「檢定日期:96 年11月19日，有
      效期限:97 年11月30日」等語，而本件異議人之違規時間
      為96年12月22日，尚在該雷達測速檢定合格之有效期限內
      ，異議人辯稱該測速器久未送廠檢測，以致發生誤判云云
      ，亦屬無據。
五、綜上所述，異議人於前揭時、地有行車超速60公里之違規事
    實，應堪認定。則移送機關據以援引道路交通管理處罰條例
    第43條第4項之規定，裁處異議人吊扣汽車牌照3個月，核無
    違誤或不當，本件異議為無理由，應予駁回。
六、據上論斷，應依道路交通管理處罰條例第87條第2項、道路
    交通案件處理辦法第19條，裁定如主文。
中    華    民    國    97    年    6     月    16    日
                      交通法庭  法  官  陳淑勤
以上正本證明與原本無異。
如不服本裁定應於送達後5日內向本院提出抗告狀。
                                書記官  陳金堂
中    華    民    國    97    年    6     月    16    日


司法院資訊處製作；財團法人民間司法改革基金會備份。
